臺灣桃園地方法院民事裁定
110年度司繼字第2270號
聲  請  人  陳文旺  
被  繼承人  劉世象(亡)


關  係  人
即受選任人   鄭仁壽律師


上列聲請人聲請選任被繼承人劉世象遺產管理人事件，本院裁定
如下：
    主      文
選任鄭仁壽律師為被繼承人劉世象之遺產管理人。
准對被繼承人劉世象（男，民國00年0月0日出生、110年5月21日
死亡，國民身分證統一編號：Z000000000號，生前最後住所：桃
園市○鎮區○○路000號）大陸地區以外之繼承人為承認繼承之公示
催告。
被繼承人劉世象之大陸地區以外之繼承人，應自本公示催告公告
於司法院網站之日起壹年內向本院陳報承認繼承，如不於公示期
限內陳報承認繼承時，被繼承人之遺產於大陸地區之繼承人依法
繼承、清償債權並交付遺贈物後，如有賸餘，歸屬國庫。
聲請程序費用由被繼承人劉世象之遺產負擔。
    理      由
一、按先順序繼承人均拋棄其繼承權時，由次順序之繼承人繼承
    ，其次順序繼承人有無不明或第四順序之繼承人均拋棄其繼
    承權者，準用關於無人承認繼承之規定。次按繼承開始時，
    繼承人之有無不明，而無親屬會議或親屬會議未於1個月內
    選定遺產管理人者，利害關係人得聲請法院選任遺產管理人
    ，並由法院依公示催告程序，定6個月以上之期限，公告繼
    承人，命其於期限內承認繼承，此觀民法第1176條第6項、
    第1177條、第1178條規定自明。
二、本件聲請意旨略以：緣聲請人與被繼承人同為鈞院110年度
    壢簡更一字第1號及109年度簡上字第174號分割共有物事件
    之兩造當事人，因被繼承人於民國110年5月21日死亡，其法
    定繼承人均已聲明拋棄繼承，且其親屬會議並未於一個月內
    選定遺產管理人，為依法續行裁判分割共有物訴訟程序，爰
    依民法第1178條第2項之規定，聲明請求選任被繼承人之遺
    產管理人等語。
三、經查，聲請人主張之上開事實，業據其提出本院中壢簡易庭
    函、本院民事庭函、被繼承人之除戶戶籍謄本及本院准予備
    查公告等件影本為證，堪信為真。又被繼承人之法定繼承人
    均已拋棄繼承等情，復經本院依職權調閱110年度司繼字第1
    595號卷核實無誤。次查，被繼承人死亡迄今已逾民法第117
    7條所定一個月期間，仍無親屬會議選任之遺產管理人向本
    院陳明或向聲請人為處理債務之表示，此有本院索引卡查詢
    資料在卷可稽，可認聲請人主張無親屬會議召集之事實為真
    。準此，堪認被繼承人所遺財產處於無人管領之狀態，是以
    ，本件確有為被繼承人所遺財產指定遺產管理人之必要。經
    本院函詢桃園律師公會，有鄭仁壽律師、鄭崇文律師具狀表
    示有意願擔任被繼承人所遺財產之遺產管理人，此有二位律
    師之陳報狀與同意書在卷可憑。而本院審酌鄭仁壽律師曾辦
    理遺產管理人及其他事件之情況，認鄭仁壽律師足堪勝任本
    件遺產管理人之職務，且聲請人並稱如有不足清償報酬費用
    時，願支付遺產管理人之報酬及必要費用等語，此亦有切結
    書與訊問筆錄在卷足憑。綜上，本件選任鄭仁壽律師為被繼
    承人之遺產管理人，應屬適當，且與法律規定相合，應予准
    許，並依法為公示催告。
四、依家事事件法第127 條第4 項之規定，裁定如主文。
五、如不服本裁定，應於送達後10日內向本院提出抗告狀，並應
    繳納抗告費新臺幣1,000 元。
中　　華　　民　　國　　111 　年　　2 　　月　  15　　日
                   家事法庭司法事務官　蔡淑蘭
以上正本係照原本作成。